臺灣臺中地方法院刑事判決　　　　　　　　　　　　九十一年度易字第二五二號
　　聲　請　人　臺灣臺中地方法院檢察署檢察官
　　被　　　告　甲○○
右列被告因違反商標法案件，經檢察官聲請簡易判決處刑（九十一年度偵字第一一三
五一號），本院臺中簡易庭認不宜逕予簡易判決處刑，簽移本院刑事庭改依通常程序
審理，判決如左：
    主  文
甲○○連續明知為於同一商品，使用相同於他人註冊商標之圖樣之商品而販賣，處拘
役肆拾日，如易科罰金，以參佰元折算壹日。
扣案如附表貳所示之仿冒商標之電視遊樂器卡匣共計拾伍只，均沒收。
    事  實
一、甲○○係設於臺中市○○路一六五號「白金之星」之實際負責人，明知「Ｎｉｎ
    ｔｅｎｄｏ」及「ＧＡＭＥＢＯＹ」之商標圖樣係大眾所週知，使用於電視遊樂
    器卡匣等商品，且該商標圖樣業由日商任天堂股份有限公司（以下簡稱任天堂公
    司），向經濟部中央標準局（現改制為經濟部智慧財產局）註冊，領有商標註冊
    證，並經核准取得專用於如附表一使用商品分類欄所示之各類商品之商標專用權
    ，且現尚在專用權期間內（註冊號數、商標名稱、商標圖樣、有效期限（起迄）
    、使用商品分類詳如附表一所示），竟基於販賣仿冒商標商品之概括犯意，自民
    國九十年三月間起，至九十一年三月二十六日上午十一時三十分許止，連續向設
    於彰化縣彰化市之「皇龍電視遊樂專賣店」（另案由檢察官對負責人提起公訴）
    ，及自稱為「永展電視遊樂器專賣店」業務員之姓名、年籍均不詳之成年男子，
    以每只新臺幣（下同）三百元至九百元不等之代價，販入仿冒上開商標圖樣之電
    視遊樂器卡匣陳列，並以每只五百元至一千元不等之價格，將之販售予不特定之
    人多次，憑資牟利。嗣於九十一年三月二十六日上午十一時三十分許，為法務部
    調查局臺中縣調查站調查員會同臺中縣警察局刑警隊警員，在上址查獲，並扣得
    如附表二所示之仿冒上開商標圖樣之電視遊樂器卡匣共計十五只。
二、案經任天堂公司訴由法務部調查局臺中縣調查站移送臺灣臺中地方法院檢察署檢
    察官聲請簡易判決處刑，經本院臺中簡易庭簽移本院刑事庭改依通常程序審理。
    理  由
一、訊據被告甲○○對於：曾於右揭時地，明知其向「皇龍電視遊樂專賣店」及自稱
    為「永展電視遊樂器專賣店」之業務員，所販入之電視遊樂器卡匣係仿冒商標之
    商品，仍予販入，再將之陳列，並販售予不特定之人。嗣為調查員會同警員查獲
    ，並扣得如附表二所示之電視遊樂器卡匣共計十五只之事實，坦承不諱，核與告
    訴代理人廖國昌於本院臺中簡易庭調查時之指訴相符，並有搜索扣押筆錄一紙，
    照片三幀，商標註冊證二紙在卷可稽，復有如附表二所示之仿冒商標之電視遊樂
    器卡匣共計十五只扣案可資佐證，是被告之自白應與事實相符。本件事證明確，
    被告犯行洵堪認定。
二、核被告所為，係違反商標法第六十三條販賣仿冒商標商品罪。被告意圖販賣而陳
    列之低度行為，業為其嗣後販賣之高度行為所吸收，不另論罪。又其先後多次犯
    行，時間緊接，觸犯構成要件相同之罪，顯係基於概括犯意為之，為連續犯，應
    依刑法第五十六條規定，論以一罪，並加重其刑。爰審酌：被告正值青壯，竟不
    思以正途謀利，其犯罪動機係圖謀小利，犯罪手段尚屬平和，所為已對商標專用
    權人造成損害，且嚴重損害吾國致力於保障智慧財產權之國際聲譽，暨犯罪後坦
    承犯行，態度良好，迄未能與告訴人任天堂公司達成民事和解等一切情狀，量處
    如主文所示之刑，並諭知易科罰金之折算標準。末查：扣案如附表二所示之仿冒
    商標之電視遊樂器卡匣共計十五只，應依商標法第六十四條規定，不問屬於被告
    與否，均予以宣告沒收。
三、(1)、另聲請簡易判決意旨略以：如附表二所示之仿冒商標之電視遊樂器卡匣內所
    灌錄之電腦程式，係告訴人享有著作財產權之著作物，被告基於以明知為侵害著
    作權之物，而意圖營利而交付之方法，侵害他人之著作權之概括犯意，自九十年
    三月間起，至九十一年三月二十六日上午十一時三十分許止，連續向「皇龍電視
    遊樂專賣店」及自稱為「永展電視遊樂器專賣店」之業務員，以每只新臺幣三百
    元至九百元不等之代價，販入侵害告訴人著作權之電視遊樂器卡匣，再以每只五
    百元至一千元不等之價格，將之販售交付予不特定之人多次，憑資牟利。因認核
    被告所為，尚涉有違反著作權法第九十三條第三款以同法第八十七條第二款明知
    為侵害著作權之物，而意圖營利而交付之方法，侵害他人之著作權罪嫌云云。(2)
    、惟查：按告訴應以書狀或言詞向檢察官或司法警察官為之；又案件有告訴乃論
    之罪未經告訴之情形者，應諭知不受理之判決，刑事訴訟法第二百四十二條第一
    項前段、第三百零三條第三款分別定有明文。聲請人（檢察官）認被告所涉犯之
    著作權法第九十三條第三款以同法第八十七條第二款明知為侵害著作權之物，而
    意圖營利而交付之方法，侵害他人之著作權罪，依同法第一百條前段規定，須告
    訴乃論。而告訴人於偵查中，並未對被告提出違反著作權法部分之告訴等情，有
    九十一年四月二十二日刑事告訴狀附於偵查卷第二十頁可稽，復經告訴代理人廖
    國昌於本院臺中簡易庭九十一年八月六日調查時，供承無訛，有訊問筆錄一紙在
    卷可參。茲因聲請人認被告上開涉有違反著作權法第九十三條第三款以同法第八
    十七條第二款明知為侵害著作權之物，而意圖營利而交付之方法，侵害他人之著
    作權罪嫌部分，與前揭被告經本院論罪科刑部分，係具有想像競合犯之裁判上一
    罪關係，本院爰就被告上開涉有違反著作權法第九十三條第三款以同法第八十七
    條第二款明知為侵害著作權之物，而意圖營利而交付之方法，侵害他人之著作權
    罪嫌部分，不另為不受理之諭知，附予敘明。
據上論斷，應依刑事訴訟法第四百五十二條、第二百九十九條第一項前段，商標法第
六十三條、第六十四條，刑法十一條前段、第五十六條、第四十一條第一項前段，罰
金罰鍰提高標準條例第二條，判決如主文。
中      華      民      國      九十一      年      九    月    二十四  日
                                    臺灣臺中地方法院刑事第六庭
                                        法  官  唐  敏  寶
右正本證明與原本無異。
如不服本判決，應於送達後十日內向本院提出上訴狀（須附繕本），上訴於臺灣高等
法院臺中分院。
                                        書記官
中      華      民      國      九十一      年      九    月    二十四  日
附錄論罪科刑法條：
商標法第六十二條
意圖欺騙他人，有左列情事之一者，處三年以下有期徒刑、拘役或科或併科新臺幣二
十萬元以下罰金：
一、於同一商品或類似商品，使用相同或近似於他人註冊商標之圖樣者。
二、於有關同一商品或類似商品之廣告、標帖、說明書、價目表或其他文書，附加相
    同或近似於他人註冊商標圖樣而陳列或散布者。
商標法第六十三條
明知為前條商品而販賣、意圖販賣而陳列、輸出或輸入者，處一年以下有期徒刑、拘
役或科或併科新臺幣五萬元以下罰金。
